臺灣桃園地方法院小額民事判決
111年度壢小字第1677號
原      告  良京實業股份有限公司

法定代理人  平川秀一郎

訴訟代理人  蔣青蕓  
被      告  徐秀蘭  
上列當事人間請求返還借款事件，本院於民國111年10月19日言
詞辯論終結，判決如下：
　　主    文
一、被告應給付原告新臺幣（下同）4,496元，及其中3,136元自
    民國97年12月1日起至104年8月31日止，按週年利率19.71%
    計算之利息，暨自104年9月1日起至清償日止，按週年利率1
    5%計算之利息。
二、原告其餘之訴駁回。
三、訴訟費用1,000元由被告負擔。
四、本判決原告勝訴部分得假執行。
    理  由  要  領
一、按民事訴訟法第436條之8第1項規定：「關於請求給付金錢
    或其他代替物或有價證券之訴訟，其標的金額或價額在新台
    幣十萬元以下者，適用本章所定之小額程序。」同法第436
    條之18規定：「判決書得僅記載主文，就當事人有爭執事項
    ，於必要時得加記理由要領。」
二、原告主張
（一）被告前向訴外人慶豐商業銀行股份有限公司（下稱慶豐銀
      行）申請信用卡使用，並簽訂信用卡申請書暨信用卡約定
      條款，約定被告得持信用卡至特約商店刷卡記帳消費或預
      借現金，並於當期繳款截止日前清償，或以循環信用方式
      繳付最低應繳金額，並就未付餘款，按週年利率19.71%計
      付利息。且如逾期償還本息時，除按上開約定利率計算利
      息外，應按延滯第1個月當月加計付150元，延滯第2個月
      當月加計付300元，延滯第3個月（含）以上每月加計付60
      0元之逾期手續費（違約金）。詎被告未依約繳款，迄至9
      7年11月30日止，尚積欠慶豐商銀21,896元（含本金3,136
      元、利息1,360元、違約金17,400元）。
（二）嗣慶豐銀行於95年10月31日將上開對被告之債權讓與訴外
      人慶銀資產管理股份有限公司（下稱慶銀資產公司），慶
      銀資產公司並於98年3月31日將上開對被告之債權讓與原
      告，原告迭經催討未獲置理。又銀行法第47條之1第2項修
      正，故自104年9月1日起，原告僅請求週年利率15%之利息
      。爰依信用卡契約及債權讓與之法律關係提起本件訴訟等
      語，並聲明：被告應給付原告21,896元，及其中3,136元
      自97年12月1日起至104年8月31日止，按週年利率19.71 %
      計算之利息，及自104年9月1日起至清償日止，按週年利
      率15%計算之利息，暨自97年12月1日起至清償日止，按月
      給付600元之逾期手續費（違約金）。
三、被告經合法通知，未於本院言詞辯論期日到場，亦未提出書
    狀為任何陳述。
四、是依上揭規定，以下僅就原告請求被告給付17,400元之違約
    金；及自97年12月1日起至清償日止，按月給付600元之逾期
    手續費（違約金）有無理由，記載理由要領：
（一）按民法第252條規定：「約定之違約金額過高者，法院得
　　　減至相當之數額。」至於是否相當，即須依一般客觀事實
　　　，社會經濟狀況及當事人所受損害情形，以為斟酌之標準
　　　。且約定之違約金過高者，除出於債務人之自由意思，已
　　　任意給付，可認為債務人自願依約履行，不容其請求返還
　　　外，法院仍得依前開規定，核減至相當之數額（最高法院
　　　79年台上字第1915號判決意旨參照）。
（二）經查，本件原告請求被告給付給付17,400元之違約金；及
      自97年12月1日起至清償日止，按月給付600元之逾期手續
      費（違約金），其標準應依一般客觀事實、社會經濟狀況
      及當事人所受損害情形，以求公平。審酌原告就信用卡本
      金部分，得收取按週年利率15%計算之利息，已達銀行法
      所定最高利率之限制，且原告因被告遲延給付，除受有利
      息損失外，並未有其他之積極損害，兼衡國內貨幣市場利
      率已大幅調降，可認原告已獲有相當之經濟利益，並足以
      彌補其損失。若再課予被告給付17,400元之違約金；及自
      97年12月1日起至清償日止，按月給付600元之逾期手續費
      （違約金），對被告顯有失公平。爰依前揭規定，本件原
      告請求被告給付17,400元之違約金；及自97年12月1日起
      至清償日止，按月給付600元之逾期手續費（違約金）應
      予全部酌減，是原告得請求之總金額即為4,496元【計算
      式：3,136＋1,360＝4,496】，逾此範圍之請求，則屬無據
      。
五、綜上所述，原告依信用卡契約及債權讓與之法律關係，請求
    被告給付原告4,496元，及其中3,136元自97年12月1日起至1
    04年8月31日止，按週年利率19.71%計算之利息，及自104年
    9月1日起至清償日止，按週年利率15%計算之利息，為有理
    由，應予准許。逾此範圍之請求，則屬無據，應予駁回。
六、本件原告勝訴部分係依民事訴訟法第436條之8適用小額訴訟
　  程序所為之判決，應就被告敗訴部分，依同法第436條之20
　　規定，依職權宣告假執行。
七、訴訟費用負擔之依據：民事訴訟法第79條，因原告僅就違約
    金請求部分敗訴，是酌定由被告負擔全部訴訟費用。並依職
    權確定訴訟費用額如主文第3項所示。
中　　華　　民　　國　　111 　年　  11　　月　　 4　　日
                  中壢簡易庭      法  官  周仕弘
以上為正本係照原本作成。
如不服本判決，應於送達後20日內，向本院提出上訴狀並表明上
訴理由，如於本判決宣示後送達前提起上訴者，應於判決送達後
20日內補提上訴理由書（須附繕本）。
如委任律師提起上訴者，應一併繳納上訴審裁判費。
中　　華　　民　　國　　111 　年　  11　　月　　 4　　日
                                  書記官  巫嘉芸
附錄：
一、民事訴訟法第436條之24第2項：
    對於小額程序之第一審裁判上訴或抗告，非以其違背法令為
    理由，不得為之。
二、民事訴訟法第436條之25：
    上訴狀內應記載上訴理由，表明下列各款事項：
    （一）原判決所違背之法令及其具體內容。
    （二）依訴訟資料可認為原判決有違背法令之具體事實。